【裁判字號】    95,交聲,178
【裁判日期】    951101
【裁判案由】    違反道路交通管理處罰條例聲明異議
【裁判全文】
臺灣基隆地方法院交通事件裁定          95年度交聲字第178 號
移送機關即
原處分機關  交通部公路總局臺北區監理所基隆監理站
異議人即
受處分人    甲○○
上列異議人因違反道路交通管理處罰條例事件，對於交通部公路
總局臺北區監理所基隆監理站於中華民國95年9 月14日所為之裁
決（原處分案號：基監字第裁42－A4K705771 號）聲明異議，本
院裁定如下：
    主  文
異議駁回。
    理  由
一、移送機關即原處分機關交通部公路總局臺北區監理所基隆監
    理站（下稱原處分機關）據舉發單位臺北市政府警察局交通
    警察大隊直屬第三分隊（下稱舉發單位）所舉發之違規事實
    所為之原處分意旨略以：受處分人即異議人（下稱異議人）
    甲○○，於民國（下同）95年7 月25日上午11時45分許，駕
    駛所有車牌號碼為502 ─NF號之營業小客車（下稱系爭車輛
    ），於臺北市○○○路○ 段50號處，因在「公共汽車招呼站
    10公尺內臨時停車」，為臺北市政府警察局交通警察大隊直
    屬第三分隊執勤員警吳忠竹發覺取締，即掣發北市警交大字
    第A4K705771 號舉發違反道路交通管理事件通知單（下稱舉
    發通知單）。嗣異議人向原處分機關提出申訴，經原處分機
    關函請舉發單位調查結果，仍認異議人確有上揭違規行為，
    乃於95年9 月14日以異議人違反道路交通管理處罰條例第55
    條第2 款之規定，裁處罰鍰新臺幣（下同）600 元，於法並
    無不合等語。
二、聲明異議意旨略以：伊因平常跑車營業都在基隆市區居多。
    當日上班時間，載客人至汐止接連又1 位客人直達台北市之
    舉發地點下車。當時我只是收好零錢銅板，一回頭正要離開
    時，交通警察重型機車已擋在車前。當時伊聲明希望交通警
    察能網開一面，因為跑計程車是兼職副業為了補貼家用又很
    少來到台北市，而且公車招呼站前面有計程車，也在此臨時
    停車招攬客人；但是警察又說「這是臺北市不是基隆市」語
    言，伊只好簽名收受了。希望能不追究伊剛開始跑營業車之
    過失，往後伊會非常小心云云。
三、按交岔路口、公共汽車招呼站10公尺內、消防栓、消防車出
    入口5 公尺內，不得臨時停車，道路交通安全規則第111 條
    第1 項第2 款定有明文。次按汽車駕駛人臨時停車時，有在
    公共汽車招呼站10公尺內臨時停車之情形者，處300 元以上
    600 元以下罰鍰，道路交通管理處罰條例（下稱同條例）第
    55條第2 款亦有明文規定。
四、經查：
  (一)異議人所有車牌號碼502 ─NF號營業小客車，於95年7 月25
    日上午11時45分許，於臺北市○○○路○ 段50號前公共汽車
    招呼站10公尺內違規臨時停車，該處沿線均劃有紅色禁停標
    線等情，有臺北市政府警察局95年7 月28日掣發之北市警交
    大字第A4K705771 號舉發違反道路交通管理事件通知單影本
    1 件附卷可稽。且異議人對上揭時地確有未依規定臨時停車
    乙節，並不諱言，是異議人確有在「公共汽車招呼站10公尺
    內」臨時停車之違規行為，已堪認定，異議人既有上開違規
    行為，原處分機關對之處罰，即屬適法。
  (二)異議人雖辯稱：伊跑計程車很少來到台北市，且公車招呼站
    前面有計程車，也在此臨時停車招攬客人等語，然臺北市政
    府警察局交通警察大隊95年8 月31日北市警交大執字第0953
    4149800 號函回覆：「違規地點沿線均劃有紅色禁停標線，
    並無排班計程車排班情事，且員警於舉發過程中並未說出『
    這是臺北市不是基隆市』等語言，執勤員警依法舉發，尚無
    不當。」，有臺北市政府警察局交通警察大隊95年8 月31日
    北市警交大執字第09534149800 號函影本1 件附卷可稽。是
    故本件異議人臨時停車之處所既在公車招呼站10公尺內，無
    論該處位於「臺北市」抑或「基隆市」管轄範圍內，裁罰依
    據並無不同、是否有其他車輛臨時停車，異議人亦不得希圖
    僥倖，而隨意在該處違規臨時停車。從而本件裁決以異議人
    有在「公共汽車招呼站10公尺內」之禁止臨時停車處所臨時
    停車之違規行為予以裁罰，即無違誤可言，此部分辯解尚無
    從為異議人有利認定之依據。
五、綜上所述，異議人確有上揭違規行為，原處分機關依道路交
    通管理處罰條例第55條第2 款、違反道路交通管理事件統一
    裁罰標準表等規定，裁處異議人罰鍰600 元，核無違誤，本
    件異議人之異議為無理由，自應將其異議駁回。
六、據上論斷，應依道路交通案件處理辦法第19條，裁定如主文
    。
中    華    民    國    95    年    11    月    1     日
                  交通法庭法    官  齊  潔
以上正本證明與原本無異。
對於本件裁定如有不服，應於送達後5日內， 向本院提出抗告書
狀，敘述抗告之理由，抗告於臺灣高等法院。
中    華    民    國    95    年    11    月    1     日
                          書 記 官  潘端典


司法院資訊處製作；財團法人民間司法改革基金會備份。
